臺灣彰化地方法院刑事判決
111年度交訴字第186號
公  訴  人  臺灣彰化地方檢察署檢察官
被      告  吳松林


上列被告因公共危險案件，經檢察官提起公訴（111年度偵字第8
947號），本院依簡式審判程序判決如下：
    主      文
吳松林犯駕駛動力交通工具發生交通事故，致人傷害而逃逸罪，
累犯，處有期徒刑拾月。
    事實及理由
一、本件犯罪事實、證據及應適用之法條，除補充事實「吳松林
    無駕駛執照而駕駛車輛」、補充證據「被告於本院程序中之
    自白、車輛詳細資料報表」外，餘均引用檢察官起訴書之記
    載（如附件）。
二、按被告構成累犯之事實及應加重其刑之事項，均應由檢察官
    主張並具體指出證明之方法後，經法院踐行調查、辯論程序
    ，方得作為論以累犯及是否加重其刑之裁判基礎。又法院依
    簡易程序逕以簡易判決處刑者，因無檢察官參與，倘檢察官
    就被告構成累犯之事實及應加重其刑之事項，未為主張或具
    體指出證明方法，受訴法院自得基於前述說明，視個案情節
    斟酌取捨，併予敘明（最高法院110年度臺上大字第5660號
    裁定意旨可參）。檢察官於起訴書、本院審理時具體指出累
    犯之證據方法，並經被告同意引為認定基礎，是被告於受有
    期徒刑執行完畢，5年內故意再犯本件有期徒刑以上之罪，
    為累犯，應依刑法第47條第1項規定，加重其刑。又本院審
    酌被告於上開刑事案件執行完畢後，5年內再犯本案，足認
    其刑罰反應力薄弱等一切情狀後，認本件被告依累犯加重最
    低法定本刑部分，應無過苛之處，依大法官會議釋字第775
    號解釋意旨裁量結果，認本件最低法定本刑仍需加重，附此
    敘明。
三、爰審酌被告駕駛車輛肇事後不思照料受有傷勢之被害人黃榮
    權，亦未通報警方、救護人員到場實施救護，即擅自棄車離
    開現場，顯存有規避法律責任之僥倖心態，足見其法治觀念
    淡薄，實有不該，惟念及其犯後坦承犯行，並已賠償被害人
    黃榮權所受之損害，有和解書在卷可參，暨其智識程度為國
    中畢業、生活狀況、所造成之損害及檢察官具體求處有期徒
    刑10月等一切情狀，量處如主文所示之刑。
四、依刑事訴訟法第273條之1第1項、第299條第1項前段、第310
    條之2、第454條第2項，刑法第185條之4第1項前段、第47條
    第1項，刑法施行法第1條之1，判決如主文。
五、如不服本判決，得於判決書送達之翌日起20日內，以書狀敘
    述理由，向本庭（院）提出上訴。
本案經檢察官王銘仁提起公訴，檢察官楊閔傑到庭執行職務。
中　　華　　民　　國　　111 　年　　11　　月　　30　　日
                  刑事第四庭  法  官  林怡君   
以上正本證明與原本無異。
如不服本判決應於收受判決後20日內向本院提出上訴書狀，並應
敘述具體理由。其未敘述上訴理由者，應於上訴期間屆滿後20日
內向本院補提理由書(均須按他造當事人之人數附繕本)「切勿逕
送上級法院」。
告訴人或被害人如對本判決不服者，應具備理由請求檢察官上訴
，其上訴期間之計算係以檢察官收受判決正本之日期為準。
中　　華　　民　　國　　111 　年　　11　　月　　30　　日
                              書記官  馬竹君
附錄論罪科刑法條：
中華民國刑法第185條之4
駕駛動力交通工具發生交通事故，致人傷害而逃逸者，處6月以
上5年以下有期徒刑；致人於死或重傷而逃逸者，處1年以上7年
以下有期徒刑。
犯前項之罪，駕駛人於發生交通事故致人死傷係無過失者，減輕
或免除其刑。
臺灣彰化地方檢察署檢察官起訴書
                                     111年度偵字第8947號
　　被　　　告　吳松林　男　44歲（民國00年0月00日生）
　　　　　　　　　　　　住彰化縣○○鄉○○路00○0號
　　　　　　　　　　　　國民身分證統一編號：Z000000000號
上列被告因公共危險案件，業經偵查終結，認應提起公訴，茲將
犯罪事實及證據並所犯法條分敘如下：
　　　　犯罪事實
一、吳松林有多次酒後駕車公共危險案件犯罪紀錄，最後1次經
    臺灣彰化地方法院以109年度交易字第31號判處有期徒刑9月
    確定，於民國110年3月17日縮短刑期執行完畢出監。詎其仍
    不知悔改，於111年5月3日晚間8時許，駕駛車牌號碼000-
　　0000號自用小客車，沿彰化縣埔心鄉員鹿路由西往東方向行
    駛，於行經員鹿路1段43號前之員鹿路1段與員林大道7段之行
    車管制號誌顯示為圓形紅燈之交岔路口前時，本應注意汽車
    行駛時，駕駛人應注意車前狀況，並隨時採取必要之安全措
    施，車輛面對圓形紅燈表示禁止通行，不得超越停止線或進
    入路口，且依當時客觀情狀並無不能注意之情事，竟疏未注意
    及此，適有詹永慶駕駛車牌號碼00-0000號自用小客車，在吳
    松林所駕駛車輛前方之同一交岔路口停等紅燈，另有黃榮權
    騎乘車牌號碼000-0000號普通重型機車，在詹永慶所駕駛車
    輛前方之同一交岔路口停等紅燈，吳松林之車輛竟未減速煞
    停，直接撞上前方詹永慶所駕駛之車輛（詹永慶未受傷），
    使詹永慶所駕駛之車輛再碰撞前方黃榮權所騎乘之車輛，致
    黃榮權因而受有側性大腿之開放性傷口、手指開放性傷口等
    傷害（黃榮權所受傷害部分，另為不起訴處分）。詎吳松林
    肇事後下車察看時，明知已肇事致黃榮權受傷，竟基於肇事
    逃逸之犯意，隨即逕行棄車離去現場。嗣經警據報前往處理後
    ，乃循線查獲吳松林。
二、案經黃榮權訴由彰化縣警察局溪湖分局報告偵辦。
　　　　證據並所犯法條
一、證據清單：
（一）被告吳松林於警詢及偵查中之自白。
（二）告訴人黃榮權於警詢及偵查中之指訴。
（三）證人詹永慶於警詢之證述。
（四）道路交通事故現場圖、道路交通事故調查報告表㈠㈡-1、現場
      與車損照片。
（五）路口與住戶監視器錄影影像與擷取照片。
（六）道安醫院111年9月12日道醫病歷字第1110045號函檢附之
      急診病歷、急診救護評估表、傷勢照片等資料。
（七）和解書。
二、所犯法條：刑法第185條之4第1項前段之肇事逃逸罪嫌。被告
    曾受犯罪事實欄所載有期徒刑之執行完畢，有刑案資料查註
    紀錄表1份可參，其於5年內故意再犯本件有期徒刑以上之本
    罪，為累犯，又本案沒有加重最輕本刑過苛情形，且被告對
    刑罰反應較弱，請酌量加重其刑。
三、依刑事訴訟法第251條第1項提起公訴。
　　此　致
臺灣彰化地方法院
中　　華　　民　　國　  111　  年    09    月    28   日
　　　　　　　　　　　　　　　 檢　察　官  王  銘  仁
本件正本證明與原本無異
中    華    民    國    111    年    10    月    18   日
                               書  記  官  包  昭  文
附錄本案所犯法條全文
中華民國刑法第185條之4
駕駛動力交通工具發生交通事故，致人傷害而逃逸者，處 6 月
以上 5 年以下有期徒刑；致人於死或重傷而逃逸者，處 1 年以
上 7 年以下有期徒刑。
犯前項之罪，駕駛人於發生交通事故致人死傷係無過失者，減輕
或免除其刑。